【裁判字號】    96,易,762
【裁判日期】    970117
【裁判案由】    恐嚇取財等
【裁判全文】
臺灣臺南地方法院刑事判決               96年度易字第762號
公  訴  人  臺灣臺南地方法院檢察署檢察官
被      告  甲○○
選任辯護人  林憲聰律師
上列被告因恐嚇取財等案件，經檢察官提起公訴（96年度偵字第
1571號、第2102號、第4543號）後，聲請改依協商程序而為判決
，本院合議庭裁定由受命法官獨任進行認罪協商程序，判決如下
：
    主  文
甲○○連續犯刑法第三百四十四條之重利罪，累犯，處有期徒刑
參月，減為有期徒刑壹月又拾伍日；又共同故買贓物，累犯，處
有期徒刑壹年貳月，減為有期徒刑柒月；又共同犯如附表二備註
欄所示之罪，累犯，各處如附表二備註欄所示之刑及減得之刑，
扣案之手機參支及ＳＩＭ卡柒張均沒收。上開減得各刑應執行有
期徒刑捌月，扣案之手機參支及ＳＩＭ卡柒張均沒收。
    事實及證據名稱
一、犯罪事實：(一)甲○○前因偽造有價證券案件，經臺灣高等法
    院臺南分院以八十九年度上更一字第二六二號判決判處有期
    徒刑三年六月，由最高法院以八十九年度臺上字第七四六一
    號駁回上訴確定，執行至民國（下同）九十二年七月二十九
    日縮刑假釋付保護管束，嗣至九十三年七月二十二日保護管
    束期滿，未經撤銷假釋，以已執行完畢論。詎不知惕勵，竟
    基於重利之概括犯意，自九十四年一月間起，在其位於嘉義
    縣民雄鄉大崎村大丘園一○八之一號之住處經營地下錢莊，
    並在報紙刊登借款廣告及聯絡電話，供急迫、輕率或無經驗
    不特定之多數人，以質押證件及簽立票據等方式借款，甲○○則趁機收取與原本顯不相當之利息。嗣甲○○分別乘庚○○、壬○○、康毫俊急迫用錢之機會，於如附表一所示之時
    間，先後貸以如附表一所示之金錢，收取證件或本票等物為
    擔保，並以如附表一所示之計息方式，連續收取與原本顯不
    相當之利息。(二)甲○○另於九十五年八月間，加入林仁燦、
    孫恩琪（由臺灣高等法院臺中分院另案審理中）組成之擄鴿
    勒贖集團。嗣林仁燦、孫恩琪及甲○○共同基於故買贓物之
    犯意聯絡，由林仁燦接續在臺南縣六甲鄉南寶高爾夫球場附
    近，以每隻賽鴿一千五百元不等之代價，向竊得如附表二所
    示乙○○等人賽鴿之不詳姓名、年籍之成年人士，故買如附
    表二所示乙○○等人之賽鴿後，由甲○○前往收取並藏放該
    等賽鴿。其後，林仁燦、孫恩琪、甲○○又共同基於意圖為
    自己不法所有之犯意聯絡，根據鴿子腳環上之編號及鴿主之
    電話號碼，分別撥打電話予如附表二所示乙○○等鴿主，表
    明彼等之賽鴿在渠手中，要求鴿主必須依照指定之金額，匯
    款至指定之中華郵政股份有限公司雲林古坑郵局局號○三○
    一○八─七號、帳號○○四九九三─七號之周林月梅帳戶（
    該帳戶係由林仁燦預先於九十四年十二月間某日，向姓名、
    年籍不詳之綽號「小劉」成年男子，以新臺幣一萬元價格，
    購得該帳戶之存簿及提款卡，以供擄鴿勒贖之被害人匯款之
    用；周林月梅涉案部分由檢察官另為處理）內，否則即不釋
    放賽鴿，以此加損害於財產之惡害通知各該被害鴿主，致鴿
    主皆因此心生畏懼，而依其指示，於如附表二所示之時間，
    將如附表二所示之贖金匯入指定之上開帳戶內，林仁燦於確
    認贖金匯入後，即通知孫恩琪或甲○○持提款卡，提領被害
    鴿主所匯入之贖金，並由甲○○負責將賽鴿放飛釋回（如附
    表二所示丑○○部分未遂）。其後警方於九十六年一月十日
    下午二時二十分許，持搜索票在甲○○位於嘉義縣民雄鄉大
    崎村大丘園一○八之一號住處內實施搜索，當場扣得甲○○
    所有供犯罪使用之手機三支及ＳＩＭ卡七張、甲○○至提款
    機提領被害人匯款時所穿著之灰色上衣，始悉上情。
二、證據名稱：被告甲○○之警偵訊及審理中之自白、證人庚○○、壬○○、康毫俊之警詢證言、如附表二所示被害人十九
    人之警詢陳述、證人林仁燦之偵查中證述、0000000
    000號行動電話通聯紀錄、監視錄影翻拍照片二張、灰色
    上衣一件、臺灣彰化地方法院檢察署檢察官起訴書、併案意
    旨書、臺灣彰化地方法院判決書、周林月梅郵局帳戶之客戶
    基本資料、歷史交易明細各一份、郵政國內匯款單十一紙、
    手機三支及ＳＩＭ卡七張等件。
三、本件經檢察官與被告於審判外達成協商之合意且被告已認罪
    ，其合意內容為：(一)被告應捐款新臺幣（下同）三萬元予天
    主教仁愛會修女院附設老吾老院。(二)被告願受科刑範圍為有
    減刑後應執行有期徒刑八月。經查，上開協商合意並無刑事
    訴訟法第四百五十五條之四第一項所列情形之一，檢察官聲
    請改依協商程序而為判決，本院爰不經言詞辯論，於協商合
    意範圍內為協商判決。
四、應適用之法條：刑事訴訟法第四百五十五條之四第二項、第
    四百五十五條之八、第四百五十四條，刑法第二條第一項前
    段、第五十六條（修正前）、第二十八條、第三百四十四條
    、第三百四十六條第一項、第三項、第三百四十九條第二項
    、第四十七條第一項、第五十一條第五款（修正前）、第九
    款、第三十八條第一項第二款，刑法施行法第一條之一第一
    項、第二項前段，中華民國九十六年罪犯減刑條例第二條第
    一項第三款、第七條、第十條。
五、附記事項：被告業於九十七年一月十七日，向天主教仁愛會
    修女院附設老吾老院捐款新臺幣三萬元（有郵政劃撥儲金存
    款收據一紙附於本院卷可稽）。
六、本判決除有刑事訴訟法第四百五十五條之四第一項第一款、
    第二款、第四款、第六款、第七款所定情形之一，或違反同
    條第二項規定者外，不得上訴。
七、如有上開得上訴之情形，得自收受判決送達之日起十日內，
    向本院提出上訴書狀，上訴於第二審法院。
中    華    民    國    97    年    1     月    17    日
                  刑事第八庭    法  官  盧鳳田
以上正本證明與原本無異。
如不服本判決應於收受本判決後10日內向本院提出上訴書狀，並
應敘述具體理由。如未敘述上訴理由者，應於上訴期間屆滿後20
日內向本院補提理由書狀（均須按他造當事人之人數附繕本）「
切勿逕送上級法院」。
                                書記官  吳姁穗
中    華    民    國    97    年    1     月    17    日
附錄本件論罪科刑法條：
刑法第344條：
乘他人急迫、輕率或無經驗貸以金錢或其他物品，而取得與原本
顯不相當之重利者，處一年以下有期徒刑、拘役或科或併科一千
元以下罰金。
刑法第346條：
意圖為自己或第三人不法之所有，以恐嚇使人將本人或第三人之
物交付者，處六月以上五年以下有期徒刑，得併科一千元以下罰
金。
以前項方法得財產上不法之利益，或使第三人得之者，亦同。
前二項之未遂犯罰之。
刑法第349條：
收受贓物者，處3年以下有期徒刑、拘役或5百元以下罰金。
搬運、寄藏、故買贓物或為牙保者，處5年以下有期徒刑、拘役
或科或併科1千元以下罰金。
因贓物變得之財物，以贓物論。
附表一（金錢種類：新臺幣）：
┌──┬────┬──────┬─────┬────────┐
│編號│借款人  │借款時間    │借款金額  │約定計息方式    │
├──┼────┼──────┼─────┼────────┤
│一  │庚○○  │94年1月2日  │30000元   │借款30000元，實 │
│    │        │            │          │拿27000元，每月 │
│    │        │            │          │利息3000元（月息│
│    │        │            │          │10分）          │
├──┼────┼──────┼─────┼────────┤
│二  │壬○○  │94年3月21日 │20000元   │每借款10000元， │
│    │        │94年4月10日 │10000元   │實拿9000元，月息│
│    │        │94年5月2日  │20000元   │30分            │
├──┼────┼──────┼─────┼────────┤
│三  │康毫俊  │94年5月6日  │20000元   │借款30000元，實 │
│    │        │94年5月11日 │10000元   │拿30000元，30000│
│    │        │            │          │元10日利息共2000│
│    │        │            │          │元（月息約20分）│
└──┴────┴──────┴─────┴────────┘
附表二（金錢種類：新臺幣）：
┌──┬────┬──────┬──────┬─────┐
│編號│被害人  │恐嚇日期    │匯款日期    │匯款金額  │
├──┼────┼──────┼──────┼─────┤
│A   │乙○○  │95年8月14日 │95年8月14日 │4000元    │
├──┼────┼──────┼──────┼─────┤
│B   │癸○○  │95年8月14日 │95年8月14日 │2225元    │
├──┼────┼──────┼──────┼─────┤
│C   │丑○○  │95年9月3日  │95年9月4日  │（未遂）  │
├──┼────┼──────┼──────┼─────┤
│D   │寅○○  │95年9月17日 │95年9月18日 │1600元    │
├──┼────┼──────┼──────┼─────┤
│E   │程暘揮  │95年9月17日 │95年9月18日 │2800元    │
├──┼────┼──────┼──────┼─────┤
│F   │己○○○│95年9月18日 │95年9月18日 │4005元    │
├──┼────┼──────┼──────┼─────┤
│G   │丁○○  │95年9月18日 │95年9月18日 │2518元    │
├──┼────┼──────┼──────┼─────┤
│H   │戊○○  │95年9月18日 │95年9月18日 │2530元    │
├──┼────┼──────┼──────┼─────┤
│I   │子○○  │95年9月18日 │95年9月18日 │2022元    │
├──┼────┼──────┼──────┼─────┤
│J   │辛○○  │95年9月18日 │95年9月18日 │3005元    │
├──┼────┼──────┼──────┼─────┤
│K   │鄭茂樹  │95年9月中旬 │95年9月18日 │2010元    │
├──┼────┼──────┼──────┼─────┤
│L   │陳瑞田  │95年9月中旬 │95年9月18日 │1000元、  │
│    │        │            │            │800元     │
├──┼────┼──────┼──────┼─────┤
│M   │彭瑞玲  │95年9月中旬 │95年9月18日 │5030元    │
├──┼────┼──────┼──────┼─────┤
│N   │楊孟仁  │95年9月中旬 │95年9月18日 │2530元    │
├──┼────┼──────┼──────┼─────┤
│O   │王景風  │95年9月中旬 │95年9月18日 │2523元    │
├──┼────┼──────┼──────┼─────┤
│P   │張永真  │95年9月中旬 │95年9月18日 │4524元、  │
│    │        │            │95年9月19日 │2300元    │
├──┼────┼──────┼──────┼─────┤
│Q   │林志明  │95年9月18日 │95年9月18日 │1600元    │
├──┼────┼──────┼──────┼─────┤
│R   │游麗華  │95年9月19日 │95年9月19日 │2510元    │
├──┼────┼──────┼──────┼─────┤
│S   │丙○○  │95年9月22日 │95年9月22日 │3035元    │
├──┼────────────────────────┤
│備註│上開各編號所犯罪名、宣告刑                      │
│    ├────────────────────────┤
│    │一、編號Ａ、Ｂ、Ｄ至Ｓ部分：                    │
│    │    甲○○共同犯恐嚇取財罪，十八罪，累犯，各處有│
│    │    期徒刑八月，均減為有期徒刑四月；扣案之手機三│
│    │    支及SIM卡七張均沒收。                       │
│    │二、編號Ｃ部分：                                │
│    │    甲○○共同犯恐嚇取財罪，未遂，累犯，處有期徒│
│    │    刑五月，減有期徒刑二月又十五日；扣案之手機三│
│    │    支及SIM卡七張均沒收。                       │
└──┴────────────────────────┘


司法院資訊處製作；財團法人民間司法改革基金會備份。
